臺灣嘉義地方法院刑事判決　　　　　　 100年度侵訴字第30號
公　訴　人　臺灣嘉義地方法院檢察署檢察官
被　　　告　董嘉豪
選任辯護人　林春發律師
　　　　　　蔡碧仲律師
　　　　　　李嘉苓律師
上列被告因強制猥褻案件，經檢察官提起公訴（100年度偵字第
3571號），本院判決如下：
    主  文
丙○○犯強制猥褻罪，處有期徒刑陸月，如易科罰金，以新臺幣
參仟元折算壹日。
    犯 罪 事 實
一、丙○○與代號0000-000000（真實姓名年籍詳卷，下稱甲 ○）
    於民國100年4月10日經由「媒婆的店」婚友社介紹認識。嗣
    於同年月23日晚間11時許，丙○○駕駛車牌號碼00-0000 號
    自用小客貨車搭載甲○出遊後，經由國道3號南下竹崎交流道
    欲送甲 ○回到住處，途經嘉義市東區東義路某路段旁時，丙
    ○○竟基於強制猥褻之犯意，向坐在副駕駛座之甲 ○佯稱：
    「我很累。」等語，旋將車輛停在路旁休息，並迅速以手抱
    住甲○強拉至駕駛座，惟甲○抗拒不從，丙○○乃立即將甲 ○
    所坐之座椅椅背全部放低，以身體壓住甲○，違反甲○之意願
    欲強吻甲○嘴唇，因甲○不斷抗拒左右轉動頭部，丙○○因而
    強吻未果，而以舌頭親舔甲○臉頰；又不顧甲○意願以手伸進
    甲○背部衣服內試圖解開胸罩，甲○則不斷用手阻擋，丙○○
    復用手隔著甲○長褲不斷撫摸甲○大腿、臀部及下體達10數秒
    ，俟經甲○不斷掙扎、喊叫及哭泣，丙○○方始住手。
二、案經甲 ○訴由嘉義市政府警察局移送臺灣嘉義地方法院檢察
    署檢察官偵查起訴。
壹、證據能力：
一、按「被告以外之人於審判外之言詞或書面陳述，除法律有規
    定者外，不得作為證據」；又「被告以外之人於檢察事務官
    、司法警察官或司法警察調查中所為之陳述，與審判中不符
    時，其先前之陳述具有較可信之特別情況，且為證明犯罪事
    實存否所必要者，得為證據」，刑事訴訟法第159條第1項、
    第159條之2分別定有明文。查證人甲 ○警詢時陳述，屬被告
    以外之人於審判外之陳述，且甲 ○於警詢時之陳述與經本院
    傳喚到庭後之證述比較，二者內容並無明顯不符，故無刑事
    訴訟法第159條之2 所定例外有證據能力之情形，職是上開甲
    ○於警詢時之陳述，自不得為證據，而應由其於本院審理中
    所為之證述所取代。
二、按被告以外之人於審判外之陳述，雖不符合同法第159條之1
    至第159條之4之規定，但經當事人於審判程序同意作為證據
    ，法院審酌該言詞陳述或書面陳述作成時之情況，認為適當
    者，亦得為證據。當事人、代理人或辯護人於法院調查證據
    時，知有第159條第1項不得為證據之情形，而未於言詞辯論
    終結前聲明異議者，視為有前項之同意，刑事訴訟法第159
    條之5定有明文。查除上開證人甲○於警詢中證述外，本件判
    決下列所引之供述證據，雖屬傳聞證據，惟被告丙○○及其
    辯護人於本院審理時表示無意見不予爭執，且迄至言詞辯論
    終結前亦未表示異議，本院審酌上開證據資料製作時之情況
    ，尚無違法不當及證明力明顯過低之瑕疵，亦認為以之作為
    證據應屬適當，故依前開規定，逕依刑事訴訟法第159條之5
    規定，認該等證據資料均有證據能力。
貳、實體方面：
一、訊據被告固坦承有於前揭時、地以手碰觸甲○身體，然否認
    有何強制猥褻犯行，辯稱：甲○並未給予其非常明確的制止
    跟言語，甲○當時並無抗拒云云。經查：
(一)被告如何與甲○於100年4 月10日經由「媒婆的店」婚友社介
    紹認識，並於同年月23日晚間11時許，由丙○○駕駛車牌號
    碼00-0000號自用小客貨車搭載甲○出遊後，經由國道3 號南
    下竹崎交流道欲送甲 ○回到住處，途經嘉義市東區東義路某
    路段旁時，向坐在副駕駛座之甲 ○稱：「我很累。」等語，
    旋將車輛停在路旁休息等情，業據被告於本院審理時坦承在
    卷(見本院卷一第21、61頁) ，核與證人甲○於本院審理時之
    證述(見本院卷二第24、25頁)相符，復有現場位置及被告所
    駕駛前揭自小客車照片11張附卷可稽(見警卷第22、25至27
    頁)，故上開事實即堪認定。
(二)證人甲○於本院審理時證稱：100年4 月23日晚間從南投出遊
    回來經過竹崎交流道在東義路那邊的時候，被告往沒有路燈
    的地方開，突然之間他就停在路邊，他第一句話就是叫我過
    去他的駕駛座那裡，就是說他要抱我之類的，我就說不要，
    他用手就把我拉過去了，他就是人在駕駛座，我在副駕駛座
    就把我拉過去，我有用手稍為推一下，很迅速回到我自己的
    位置，他整個身體就是已經過來了，突然把我座位的按鈕按
    下去，他也沒有講，我就突然間整個人就躺平了，他就整個
    壓上來，他就是要親我，我就是不想讓他親，我的頭就是一
    直在閃他，問題是他整個把我壓住，因為可能壓住我，我也
    沒有地方可以退，就是我覺得我的頭是轉來轉去扭到極限，
    他就是用舌頭伸出來一直在我的臉頰上面親，他事後可能是
    覺得他舔過我，然後他就停下來了，停下來之後他身體就微
    微起來，就是一直親我，要把手放到我的衣服裡面，他就是
    手一直要去解開胸罩，是我的手就一直去抓住他，我應該用
    手是擋了二、三次，他後面才放棄吧，接下來他就摸別的地
    方，他就是先摸過我右邊的大腿。用左手，他就是這樣子摸
    過去，就是有摸到下體，他原本是還想要伸進去我褲子裡面
    ，我那時候就開始覺得他好像還想進一步，就是有掙扎，有
    要把他推開，我跟他說不要，他好像也都當作沒有聽到，是
    後來那一次掙扎比較激烈的時候他就起來，我以為就沒事了
    ，後來起來之後他又對著我又笑了一下，他有停下來，可是
    接下來他就是又要脫我的外套，我跟他有拉扯，拉扯的時候
    情緒就變得很激動，他才停，因為當場我就是還是很生氣，
    他就說我等一下載你回家等語 (見本院卷二第24至31頁）；
    核與證人甲 ○於偵訊時證稱：被告將車停車東義路旁，用左
    手抱我拉我往駕駛座，我不想讓他抱，被告靠過來用手將副
    駕駛座放倒到全倒的狀態，接著整個人壓上來，親我嘴巴，
    因我閃開沒親到，就用舌頭舔我臉頰，以左手撫摸我臀部及
    下體，我一直把他的手拿開，但他很重我沒有辦法把他整個
    人推開，被告要脫我外套，我有拉住外套不給他脫，我反抗
    很激烈，變成拉扯也開始哭他才停下來等語(見偵卷第12頁)
    相符而無瑕疵可指，具相當之真實性。而就證人甲 ○上開於
    偵訊及本院審理時之證述以觀，業就本件案發經過，被告未
    經其同意所碰觸其身體之部位，及曾激烈反抗、哭泣等情，
    證述明確。參以被告於本院審理時亦供稱：有將副駕駛座放
    平，側躺擁抱甲 ○，2隻手均有在甲○背部游移，左手並滑至
    臀部、大腿，摸完背部後滑下來就碰到臀部、大腿，來回滑
    動等語(見本院卷二第86、87、89、90頁)，其關於確有將副
    駕駛座放平，及撫摸、碰觸甲○身體的部位，亦與上開甲○之
    證述相符；再本院於準備程序勘驗被告所駕駛之前揭車輛，
    於有人坐於副駕駛座時，被告仍可坐於駕駛座而以手碰觸得
    將副駕駛座放平的操控扭，此有本院勘驗筆錄及取證照片附
    卷可參(見本院卷一第74、77、79頁) ，足認告訴人甲○上開
    指證，確有相當之憑信性而堪採信。
(三)又被告與證人甲○於案發後，於網路MSN有如附表編號五至十
    二之對話，其中被告暱稱為「嘉豪」，證人甲 ○暱稱為「苦
    盡甘來小黑的眼睛救回來了」等情，此業據被告於警詢時坦
    承在卷(見警卷第2頁) ，復有被告與證人甲○有上開MSN對話
    內容資料1份附卷可參(偵字第3571號卷第43至51頁) 。參以
    上開網路MSN對話時間為100年4月24日凌晨1時20分至3 時許
    ，顯係於被告與甲○於100年4月23日晚間回家後4小時內所為
    ，斯時2 人就回家前之事當係記憶深刻，發生認知或記憶錯
    誤之可能性較低，且被告之陳述，較不致因預料將來將來訟
    事而飾詞卸責，足認證人甲○與被告於該MSN對話中所述之內
    容，具相當之真實性。而依據上開對話內容，被告面對證人
    甲 ○質問何以脫其內衣、摸其下體及手在其臀部不停滑動，
    並陳述其多次阻止被告脫其內衣時，僅回稱「真的太累了」
    、「自己也嚇一跳」、「對甲 ○失禮」、「知道你還沒答應
    我在一起，卻犯了大錯」等語，間接肯認甲 ○上開質問。又
    由被告於上開對話內容中另陳稱「當時原只想抱住你，最後
    …不能，不能摸」以觀，足以反推證人甲 ○確有阻止被告碰
    觸其身體。故依上開MSN 對話資料內容，益徵被告確有不顧
    證人甲○阻擋，欲脫其胸罩，並撫摸其臀部、下體之事實。
(四)證人甲○於案發後，曾至財團法人嘉義基督教醫院(下稱嘉義
    基督教醫院)精神科就醫，業據甲○於本院證述明確，並有該
    院100年10月12日嘉基醫字第0000000000號函在卷可稽(見本
    院卷一第85頁)。該函文內容為：病患甲○為一憂鬱症患者，
    其於100年4月27日因性侵事件至本院精神門診（非急診），
    當時之精神狀態為哭泣、不安、憂鬱，該事件惡化林員原本
    之精神疾病，其病情變化因與其事件有部分因果關係等語，
    參以證人即撰寫上開回函之甲 ○之主治醫師乙○○於本院審
    理時證稱：100年4月27日，甲 ○去看診時，其情緒就是惡化
    ，所以原本憂鬱的情緒有變得更難過，有哭泣的狀況，我印
    象中是她告訴我說在車子裡頭她遇到了一位男生對她做性騷
    擾或性侵害的行為，甲○在這一次門診之前情緒相對穩定，
    在這一次來的時候很明顯是因為這一次的事件導致她的情緒
    惡化，所以時間上的一個關聯性。在之後的門診幾次追蹤她
    還是呈現了一般典型遭受性侵害被害人之後常見的情緒反應
    ，包含做惡夢、一直在回想這件事情，情緒還是憂鬱了一段
    時間。 (問：被害人性騷擾或性侵害之後的症候群出現有在
    憂鬱症的甲 ○身上跟一般沒有憂鬱症的女性症候群會不會一
    樣？) 就我剛剛所說的是他出現跟一般其他人的被害人一樣
    。( 問：一般沒有憂鬱症也會去？) 對，有一些被害人也會
    來找我們，她所呈現的現象並沒有什麼不同等語 (見本院卷
    一第14、15、17頁)，足認證人甲○確於案發後100年4月27日
    之就診及嗣後之幾次回診，經醫師診斷結果均呈現典型遭受
    性侵害被害人常見的情緒反應及精神狀態。果被告於案發當
    時親吻及撫摸證人甲○上開部位係出於兩情相悅，何以證人甲
    ○事後經診斷有如上之反應及狀況，且因此惡化其原本之精
    神疾病？此亦足徵被告前揭碰觸證人甲 ○身體行為確係違反
    證人甲○意願。
(五)被告固以前揭情詞置辯，另被告辯護人為被告辯稱：證人甲
    ○並未有何明確訊息告知被告其行為違反其意願，被告碰觸
    甲 ○身體係為探索可以作到怎樣地步，並未超出社會一般男
    女交往身體接觸情形，故被告並無強制猥褻之犯意等語。經
    查：
  1.被告於100年4月20日晚上約8 時許在嘉義市中山路三皇三家
    餐廳用餐後，約晚間10時許走出門口時，擁抱證人甲 ○等情
    ，業據被告於警詢坦承在卷(見警卷第5頁)，核與證人甲○於
    本院審理時之證述(見本院卷二第22頁)相符。
  2.又被告與證人甲○回家後，旋於翌日即同年4月21日凌晨1 時
    至3時許，以MSN於網路對話，其內容如附表編號一至三之對
    話內容，此有前揭MSN 對話內容資料一份存卷可參。依上開
    對話內容顯示，證人甲 ○告知被告「我不想扯到性」、「如
    果沒有結婚，死都不要，我寧願無性生殖」、「先不要成為
    男女朋友，我突然壓力很大」、「我們可不可連抱抱都不要
    ，我現在不想跨過那條線，這樣我會很焦慮」等語，被告對
    證人甲 ○之提議，亦表明「嗯嗯～我答應你，等到你答應為
    止。」；證人甲 ○另於同年4月23日凌晨於MSN上告知被告如
    附表編號四之對話「我很認真ㄉ跟你說、我只想跟你做朋友
    就好」，是證人甲○對100年4 月20日晚間擁抱一事，業已對
    被告表明其「不要」之意願，否則為會焦慮，並態度堅硬明
    確告知若沒結婚，不願有性，甚且於同年4 月23日凌晨對被
    告表明只當朋友即可。衡情，豈會於相隔1、2日即100年4月
    23日晚間，即一反之前態度，與被告兩情相悅，而有前揭男
    、女間之親密行為？反之，證人甲 ○對於被告擁抱一事，既
    已出現焦慮及無意願，當更無可能與被告親吻，並同意被告
    脫其胸罩，及撫摸其大腿、臀部、下體，是證人甲 ○前揭關
    於其對於被告上開行為，有予以阻擋及激烈反抗等證詞即與
    常情無悖而堪採信。再者，如前所述，依被告與證人甲 ○於
    100年4月24日凌晨MSN對話內容，被告面對證人甲○質問何以
    脫其內衣、摸其下體及手在其臀部不停滑動，曾陳稱「知道
    你還沒答應我在一起，卻犯了大錯」(見附表編號九)，對照
    前揭被告於本事件發生前之100年4月21日凌晨於MSN 上答應
    證人甲 ○關於「婚前不願有性」之提議，足認被告上開所謂
    「犯了大錯」之說法，顯係因違反先前對甲 ○之該項承諾，
    於案發當時不顧甲○反對，而對甲○為前揭脫其內衣，撫摸身
    體之行為而自認犯錯，故被告顯有強制猥褻之犯意甚為灼然
    ；且因證人甲○原即告知上開提議，被告於未事先取得證人甲
    ○同意即對證人甲 ○為上開行為，實難認符合社會一般男女
    交往身體接觸情形，是被告及其辯護人上開辯解，均難憑採
    。
(六)被告辯護人另辯稱：依卷附甲○與被告之100年4 月25日簡訊
    內容觀之，證人甲○於100年4 月23日晚間出遊後，仍發簡訊
    要挽回被告，甲 ○之所以前往嘉義基督教醫院就醫，係因被
    告要甲○去找更適合之人拒絕甲○之挽回而崩潰，其就醫時並
    未提及此事，致診治醫師做出錯誤判斷，認為其就醫時之情
    緒反應，係因遭受性侵害等語。然查：
  1.證人甲○於100年4月25日凌晨3時12分固曾傳簡訊予被告，此
    有上開簡訊在卷可參 (見本院卷二第111頁)，上開簡訊內容
    略以：「我本來認定你了，開始想的是兩個人的未來，空軍
    的事是我激你的，小開的事是要你珍惜我，因為我在乎你，
    他只是普通朋友…然後發生那件事，你不要我了我也沒有要
    一直自殺…我還是想對你撒嬌依賴你，只要你不要再傷害我
    就好…我沒有別的男人，只有你，我今天崩潰了，你是不是
    覺得我崩潰很恐怖，所以才說你受不了，要我去找更適合能
    包容我的，因為你討厭我了，對嗎？因為不讓上？」，對此
    證人甲 ○於其陳報狀中陳稱：因對被告仍感到害怕，為試圖
    安撫被告，因為被告知道我家，他敢這樣對我，我真的不知
    道他這個人還會做出什麼事情等語(見本院卷一第53頁)，及
    於本院審理時證稱：我會傳這些簡訊完全就只是害怕他，我
    只是覺得我今天放軟一點的姿態，或許他就不會拿我一些私
    人的事情或是拿我的照片去做一些什麼事情等語(見本院卷
    二第38頁)。衡情，證人甲○於前揭事件後，會對被告產生畏
    懼，係屬當然，其為圖避免被告為不利其安全之事，而傳該
    等簡訊內容安撫，亦難認與常情有違。果爾，即難遽認證人
    甲 ○傳上開簡訊予被告之目的係在挽回被告，並進而推論因
    挽回不成致崩潰就醫。況證人甲 ○於該簡訊中亦提及「然後
    發生那件事」、「只要你不要再傷害我就好」、「我今天崩
    潰了」等語，對照證人甲 ○於本院審理時證稱：係指被告對
    其強制猥褻的事，就是舔我、摸我那些事情，所以我才會說
    我崩潰了等語(見本院卷二第60、61頁) ，足徵證人甲○確因
    遭被告猥褻而受到傷害，復參以人甲 ○簡訊論述之順序「你
    是不是覺得我崩潰很恐怖，所以才說你受不了，要我去找更
    適合能包容我的，因為你討厭我了，對嗎？因為不讓上？」
    ，甲 ○顯係認因其崩潰、不與被告發生性行為，被告才要其
    另覓適合之人，是依上開簡訊內容實無從導出證人甲 ○係因
    被告不願與其交往而崩潰，並進而就醫之結論即甚為顯然，
    被告辯護人就上開簡訊之解釋，顯係倒果為因，即難憑採。
  2.又如前所述，證人乙○○醫師證稱甲 ○於上開事件後，經其
    診斷結果呈現典型遭受性侵害被害人常見的情緒反應及精神
    狀態，況證人乙○○於被告辯護人提示上開簡訊，並告知簡
    訊內容後，詢問證人是否會更改前揭嘉義基督教醫院回函，
    證人乙○○仍證稱：不會改變等語(見本院卷二第18、19頁)
    。益徵證人甲 ○於100年4月27日至嘉義基督教醫院就醫，及
    嗣後回診，均與甲 ○是否因與被告交友受挫無關，故被告辯
    護人上開辯解，亦難憑採。
(七)綜上所述，本件事證明確，被告上開犯行均洵堪認定，應依
    法論科。
二、論罪科刑：
(一)按刑法上之猥褻行為，係指性交以外足以興奮或滿足性慾之
    一切色情行為，最高法院63年臺上字第2235號判例意旨可資
    參照。又刑法第224 條之強制猥褻罪，因原條文要件過於嚴
    格，容易造成受侵害者因為需「拼命抵抗」，而造成生命或
    身體更大之傷害，是於88年4 月23日修正施行後，已將舊法
    原有之「至使不能抗拒」之構成要件刪除，並修正為「違反
    其意願之方法」。則修正後所稱其他「違反其意願之方法」
    ，應係指該條所列舉之強暴、脅迫、恐嚇、催眠術以外，其
    他一切違反被害人意願之方法，妨害被害人之意思自由者而
    言，不以類似於所列舉之強暴、脅迫、恐嚇、催眠術等相當
    之其他強制方法，足以壓抑被害人之性自主決定權為必要（
    最高法院97年度9月9日第5 次刑事庭會議決議參照）。經查
    ，被告對甲○擁抱，親舔甲○臉頰，伸手進甲 ○背部衣服內試
    圖解開胸罩，撫摸甲 ○臀部及下體等行為，在客觀上均足以
    刺激或滿足人之性慾，亦會使一般人產生厭惡或羞恥之感，
    而侵害性的道德感情，依一般社會通念，足認有傷社會風俗
    ，係屬猥褻行為無誤。又被告以身體壓在甲○身上不顧甲○阻
    擋、掙扎、哭喊或反抗，而對甲 ○為前揭猥褻行為，顯係違
    反甲 ○意願，則被告之行為自屬強制猥褻行為甚明。故核被
    告所為，係犯刑法第224條之強制猥褻罪。
(二)爰審酌：被告大學畢業之智識程度，其參加婚友社，當係以
    結婚為前提而與證人甲 ○認識，並欲以之為女友而交往，因
    一時意亂情迷，情緒衝動而以前揭手段、方式對證人甲 ○為
    強制猥褻行為，欠缺尊重女性身體自主權之觀念，致證人甲
    ○身心受創，實屬不該。然慮及本件因證人甲 ○無意願和解
    ，是被告於本院審理中並未與甲○和解並賠償甲○損害；且被
    告前無任何犯罪前案紀錄，有臺灣高等法院被告前案紀錄1
    份在卷可佐，現為硯雕創作之藝術家，有正當職業，並曾從
    事老人養護中心居家服務督導等社會服務工作，有新聞報導
    1份及照片2張(見偵字第3571號卷第19至21頁)，及財團法人
    彰化縣私立珍瑩老人養護中心聲明書1 份(見本院卷二第126
    頁)存卷可參，素行尚佳，若判處逾6月之有期徒刑，恐將因
    入監執行而沾染惡習，或因此自暴自棄，而放棄上進，致未
    能續予從事對國家社會有利之事等一切情狀，量處如主文所
    示之刑，並審酌被告於99年間於實踐大學及彰化縣二水鄉生
    活美學協會、彰化縣私立文興高級中學分別有薪資所得及執
    行業務所得等情，有稅務電子閘門財產所得調件明細表1 份
    在卷可稽，諭知以3千元折算1日之易科罰金之折算標準。至
    檢察官對被告上開犯行雖具體求處有期徒刑3年6月，然按「
    刑事審判之量刑，在於實現刑罰權之分配的正義。故法院對
    有罪之被告科刑，應符合罪刑相當之原則，使罰當其罪，以
    契合人民之法律感情。此所以刑法第五十七條明定科刑時應
    審酌一切情狀，尤應注意該條所列各款事項，以為科刑輕重
    之標準。」，迭經最高法院93年度台上字第3973號、94年度
    台上字第2131號、94年度台上字第2275號等刑事判決在案，
    本院審酌刑法第57條各款所臚列情事，並考量被告犯罪情節
    、行為手段及被告素行等情狀，認為科處如主文所示之刑即
    可達罰當其罪之目的，檢察官對被告之求尚難謂允恰，附此
    敘明。
據上論斷，應依刑事訴訟法第299條第1項前段，刑法第224條、
第41條第1項前段，判決如主文。
本案經檢察官陳靜慧到庭執行職務
中    華    民    國    100    年    11    月    30    日
                刑事第五庭    審判長法  官  蔡廷宜
                                    法  官  傅曉瑄
                                    法  官  啟夫
以上正本證明與原本無異。
如不服本判決應於收受判決後10日內向本院提出上訴書狀，並應
敘述具體理由；其未敘述上訴理由者，應於上訴期間屆滿後20日
內向本院補提理由書（均須按他造當事人之人數附繕本）「切勿
逕送上級法院」。告訴人或被害人如對於本判決不服者，應具備
理由請求檢察官上訴，其上訴期間之計算係以檢察官收受判決正
本之日期為準。
中    華    民    國   100    年    11    月    30    日
                                    書記官  侯麗茹
附錄法條：
中華民國刑法第224條
（強制猥褻罪）
對於男女以強暴、脅迫、恐嚇、催眠術或其他違反其意願之方法
，而為猥褻之行為者，處 6 月以上 5 年以下有期徒刑。
附表(此部分網路MSN對話內容，詳偵字第3571號卷第43至51頁)
┌──┬─────┬───────┬────────┬────────────┬─────┐
│編號│日      期│ 訊息傳送時間 │    訊息傳送對象│       訊息對話內容     │備      註│
│    │          │              │                │                        │          │
├──┼─────┼───────┼────────┼────────────┼─────┤
│ 一 │2011/4/21 │上午01：34：02│A：代號苦盡甘來 │A：講真ㄉ               │          │
│    │          │  至01：35：22│   小黑的眼睛救 │A：我覺ㄉ太快ㄌ         │          │
│    │          │              │   回來了即被害 │A：我不想扯到性         │          │
│    │          │              │   人甲○        │B：嗯嗯～我答應你，等到 │          │
│    │          │              │B：代號嘉豪即被 │   你答應為止。         │          │
│    │          │              │   告丙○○     │B：好嗎                 │          │
│    │          │              │                │A：如果沒有結婚         │          │
│    │          │              │                │A：死都不要ㄌ           │          │
│    │          │              │                │A：我寧願無性生殖       │          │
├──┼─────┼───────┼────────┼────────────┼─────┤
│ 二 │同上      │上午01：37：09│同上            │A：可以先不要答應ㄇ     │          │
│    │          │  至01：37：33│                │A：這樣我壓力好大       │          │
│    │          │              │                │A：我真ㄉ不知道ㄟ       │          │
│    │          │              │                │B：答應什麼             │          │
│    │          │              │                │A：先不要成為男女朋友   │          │
│    │          │              │                │A：我突然壓力很大       │          │
├──┼─────┼───────┼────────┼────────────┼─────┤
│ 三 │同上      │上午03：04：37│同上            │A：我們可不可連抱抱都不 │          │
│    │          │  至03：05：01│                │   要                   │          │
│    │          │              │                │B：怎～                 │          │
│    │          │              │                │A：我現在不想跨過那條線 │          │
│    │          │              │                │A：我覺得這樣我會很焦慮 │          │
│    │          │              │                │B：嗯嗯～               │          │
├──┼─────┼───────┼────────┼────────────┼─────┤
│ 四 │2011/4/23 │上午12：04：04│同上            │A：我很認真ㄉ跟你說     │          │
│    │          │  、12：04：23│                │A：我只想跟你做朋友就好 │          │
│    │          │  至12：09：24│                │A：對不起               │          │
│    │          │              │                │A：就當朋友就好         │          │
├──┼─────┼───────┼────────┼────────────┼─────┤
│ 五 │2011/4/24 │上午01：20：18│同上            │B：我飛奔回二水！       │以下對話內│
│    │          │  至01：25：34│                │B：現在的我心裡非常著急 │容原為告訴│
│    │          │              │                │B：因為，我難得遇見甲○  │人名字部分│
│    │          │              │                │   ，卻被我搞砸         │，均以甲○ │
│    │          │              │                │B：我真的不想失去甲○    │代之      │
├──┼─────┼───────┼────────┼────────────┼─────┤
│ 六 │同上      │上午01：39：04│同上            │A：為甚麼你會突然失控   │          │
│    │          │  至01：52：29│                │A：為甚麼我覺得你只是想 │          │
│    │          │  、01：56：18│                │   要做那件事           │          │
│    │          │              │                │B：不～真的太累了～我自 │          │
│    │          │              │                │   己也嚇一跳！         │          │
│    │          │              │                │B：我沒有在想答應過你的 │          │
│    │          │              │                │   事情！               │          │
│    │          │              │                │A：我不在乎你答應過ㄉ事 │          │
│    │          │              │                │   了                   │          │
│    │          │              │                │A：男生答應過ㄉ事很少算 │          │
│    │          │              │                │   話ㄉ                 │          │
│    │          │              │                │B：在車上看你失落的眼神 │          │
│    │          │              │                │   ，我非常擔心         │          │
│    │          │              │                │A：那你為甚麼要摸我下面 │          │
│    │          │              │                │   和脫我ㄉ內衣         │          │
│    │          │              │                │B：我係在自己也嚇一跳   │          │
│    │          │              │                │A：你沒有注意到我在閃ㄇ │          │
│    │          │              │                │B：對甲○失禮！大錯！    │          │
│    │          │              │                │B：現在只求甲○的原諒    │          │
│    │          │              │                │A：你那時候到底在想什麼 │          │
│    │          │              │                │   ？                   │          │
│    │          │              │                │A：你明明就還講ㄉ出口， │          │
│    │          │              │                │   什麼我想感受你ㄉ存在 │          │
│    │          │              │                │A：你一直試圖解開我內衣 │          │
│    │          │              │                │   ㄉ釦子不是嗎？       │          │
│    │          │              │                │A：很多次               │          │
│    │          │              │                │A：我阻止你很多次       │          │
│    │          │              │                │B：我原先只想抱你，因為 │          │
│    │          │              │                │   ，當時我想可能見你又 │          │
│    │          │              │                │   要等一星期空白       │          │
│    │          │              │                │B：累的失去想法，犯下大 │          │
│    │          │              │                │   錯                   │          │
│    │          │              │                │A：你有必要興奮ㄉ像兔子 │          │
│    │          │              │                │   發情ㄇ               │          │
├──┼─────┼───────┼────────┼────────────┼─────┤
│ 七 │同上      │上午01：59：46│同上            │A：因為你突然把車停到路 │          │
│    │          │  、02：05：15│                │   邊                   │          │
│    │          │  至02：07：32│                │B：在夜市和開車回嘉義路 │          │
│    │          │              │                │   上，我有說我真的累了 │          │
│    │          │              │                │   ，很多次，我知道這些 │          │
│    │          │              │                │   話，可，只能聽到部分 │          │
│    │          │              │                │   ，因為一心只想把你安 │          │
│    │          │              │                │   全送回家，怕你父母會 │          │
│    │          │              │                │   對我有不好印象       │          │
│    │          │              │                │A：我只記得你的手不停的 │          │
│    │          │              │                │   在我ㄉ腰和屁股滑動   │          │
│    │          │              │                │A：然後手伸進我ㄉ衣服   │          │
│    │          │              │                │B：現在的我想起來，我自 │          │
│    │          │              │                │   己嚇了一跳           │          │
│    │          │              │                │A：摸我的背             │          │
│    │          │              │                │A：也想摸我ㄉ胸部       │          │
│    │          │              │                │A：你不是也試圖要問     │          │
│    │          │              │                │A：能摸我ㄉ胸部ㄇ       │          │
│    │          │              │                │B：當時原只想抱住你，最 │          │
│    │          │              │                │   後...                │          │
│    │          │              │                │B：不能                 │          │
│    │          │              │                │A：只是你還沒開口       │          │
│    │          │              │                │A：我就檔掉ㄌ           │          │
│    │          │              │                │A：我不知道是因為你抱住 │          │
│    │          │              │                │   我                   │          │
│    │          │              │                │B：不能摸               │          │
│    │          │              │                │A：碰到我胸部           │          │
│    │          │              │                │                        │          │
├──┼─────┼───────┼────────┼────────────┼─────┤
│ 八 │同上      │上午02：12：35│同上            │A：你明明就有要問我     │          │
│    │          │  至02：12：38│                │A：可不可以摸           │          │
├──┼─────┼───────┼────────┼────────────┼─────┤
│ 九 │同上      │上午02：31：18│同上            │B：知道你還沒答應我在一 │          │
│    │          │  至02：31：40│                │   起                   │          │
│    │          │              │                │B：卻犯了大錯           │          │
├──┼─────┼───────┼────────┼────────────┼─────┤
│ 十 │同上      │上午02：34：45│同上            │A：你弄痛我ㄉ手ㄌ       │          │
│    │          │  至02：36：08│                │B：我記得，只是不知道這 │          │
│    │          │              │                │   麼嚴重               │          │
│    │          │              │                │A：你那樣彎我ㄉ手       │          │
│    │          │              │                │A：那ㄍ姿勢             │          │
│    │          │              │                │A：讓我的手一直很不舒服 │          │
├──┼─────┼───────┼────────┼────────────┼─────┤
│十一│同上      │上午02：43：34│同上            │A：然後你今天在車上     │          │
│    │          │  至02：43：58│                │A：握ㄉ角度             │          │
│    │          │              │                │A：壓的角度             │          │
│    │          │              │                │A：就一直是那樣         │          │
│    │          │              │                │A：一直弄到我ㄉ就傷     │          │
│    │          │              │                │A：反正我現在手很痛     │          │
├──┼─────┼───────┼────────┼────────────┼─────┤
│十二│同上      │上午03：03：39│同上            │B：我知道，現在我說什麼 │          │
│    │          │  至03：04：25│                │   已經無法迷補我的過錯 │          │
│    │          │              │                │B：可是，我還是要你幸福 │          │
│    │          │              │                │A：不要跟唐先生說什麼   │          │
│    │          │              │                │B：我不會跟唐先生說什麼 │          │
│    │          │              │                │   的                   │          │
└──┴─────┴───────┴────────┴────────────┴─────┘